【裁判字號】    98,易,498
【裁判日期】    981021
【裁判案由】    竊盜
【裁判全文】
臺灣基隆地方法院刑事判決               98年度易字第498號
公  訴  人  臺灣基隆地方法院檢察署檢察官
被      告  丁○○
                    （現於臺灣基隆監獄執行中）
上列被告因竊盜案件，經檢察官提起公訴（98年度偵字第2862號
、第3393號、第3584號），被告於準備程序進行中，就被訴事實
為有罪之陳述，經本院合議庭裁定由受命法官獨任進行簡式審判
程序，判決如下：
    主  文
丁○○於夜間侵入住宅竊盜，累犯，處有期徒刑捌月；又於夜間
侵入住宅竊盜，累犯，處有期徒刑捌月；又踰越安全設備竊盜，
累犯，處有期徒刑捌月。應執行有期徒刑壹年拾月。
    犯罪事實
一、丁○○前因傷害案件，經臺灣板橋地方法院以95年度簡字第
    5992號判決判處有期徒刑4 月確定，復經臺灣板橋地方法院
    依據中華民國96年罪犯減刑條例之規定，就上開判決所科之
    刑，以96年度聲減字第2902號裁定減刑為有期徒刑2 月，於
    民國97年2 月25日執行完畢（構成累犯）。其後，又因竊盜
    案件，由本院分別以98年度訴字第109 號判決判處應執行有
    期徒刑1 年4 月、以98年度易字第62號判決判處有期徒刑6
    月、以98年度易字第159 號判決判處有期徒刑5 月、以98年
    度易字第223 號判決有期徒刑2 月及以98年度易字第290 號
    判決判處應執行有期徒刑1 年8 月，前開各案接續執行，現
    仍執行中。
二、詎丁○○猶不知悔改，而為下列犯行：
  (一)丁○○於98年3月21日上午7時許，投宿址設台北縣瑞芳鎮○○路17號之金城旅社後，於晚間外出購買泡麵，並於同日晚
    間11時許委請金城旅社負責人顏守代為泡煮，即行離開。同
    日晚間11時30分許，丁○○見旅社附近即甲○○○位於臺北
    縣瑞芳鎮○○路10之3 號（起訴書誤繕為『岳山路』，應予
    更正）住處之大門未關，竟意圖為自己不法之所有，進入甲○○○之房間內，竊取皮包1 個（內有新台幣（下同）1000
    餘元）得逞，後因甲○○○之媳婦察覺有異，丁○○乃由房
    內跑至客廳，於甲○○○詢問其為何跑來伊住處時，丁○○
    佯稱遭人追殺，並於顏守步入甲○○○屋內，詢問丁○○「
    麵泡好了，你怎不吃」時，趁隙逃逸。
  (二)98年4月3日晚間11時許，丁○○見褚孔豪位於基隆市○○街
    115巷2號住處門口之二扇木門雖有上鎖，但木門與牆壁之門
    閂並未鎖好，竟意圖為自己不法之所有，將其中一扇木門抬
    起後置放於旁，並進入屋內徒手竊取手錶2支、紀念幣1枚得
    手，嗣因丁○○遺留1根煙蒂在現場，經警採獲並驗出DNA
    而查獲。
  (三)98年4月4日下午1 時30分許，丁○○趁丙○○位於臺北縣貢
    寮鄉○○村○○街82號住處2 樓窗戶未關，竟意圖為自己不
    法之所有，徒手將窗戶打開後，由窗戶攀爬入內，並竊取現
    金1萬餘元、黃金3兩得手，適丙○○自外返家遇到丁○○，
    丁○○即從2樓窗戶逃逸，嗣因丁○○遺留1瓶泰山冰鎮飲料
    於現場，經警採獲並驗出DNA而查獲。
三、案經臺北縣政府警察局瑞芳分局及基隆市警察局第一分局分
    別報告臺灣基隆地方法院檢察署檢察官偵查起訴。
    理  由
一、本件被告所犯者非為死刑、無期徒刑、最輕本刑為3 年以上
    有期徒刑之罪或高等法院管轄第一審案件，其於準備程序進
    行中，先就被訴事實為有罪之陳述，經告知其簡式審判程序
    之旨，並聽取公訴人及被告之意見後，本院依刑事訴訟法第
    273 條之1 第1 項之規定，裁定由受命法官獨任進行簡式審
    判程序，且依同法第273 條之2 規定，簡式審判程序之證據
    調查，不受第159 條第1 項、第161 條之2 、第161 條之3
    、第163 條之1 及第164 條至第170 條規定之限制，合先敘
    明。
二、前揭犯罪事實業據被告於本院準備程序及審理中坦承不諱，
    核與證人即告訴人甲○○○、褚孔豪、丙○○證述遭竊之情
    節相符，被告有至甲○○○前開住處行竊乙節，亦據證人顏
    守具結證述綦詳，此外，被告於褚孔豪、丙○○前開住處行
    竊後，分別於現場遺留1根煙蒂及1瓶泰山冰鎮飲料，經採集
    ＤＮＡ檢體分送內政部警政署刑事警察局、臺北縣政府警察
    局為ＤＮＡ型別鑑定，鑑驗結果與被告丁○○之ＤＮＡ- Ｓ
    ＴＲ型別相符，此有內政部警政署刑事警察局98年7月3日刑
    醫字第09806030116號鑑驗書、臺北縣政府警察局98年7月2
    日北縣警鑑字第0980091898號鑑驗書（98年度偵字第3393號
    卷第8頁至第9頁、98年度偵字第3584號卷第8 頁）附卷可稽
    ，並有現場勘查照片（98年度偵字第3393號11頁至18頁、98
    年度偵字第3584號卷第9 頁至第10頁、第12頁至第15頁）附
    卷可佐，足認被告自白前開竊盜犯行與事實相符。再證人甲○○○於警詢中證稱：伊遭竊取的財物為鑽戒1只、金戒指2
    、3 個及約仟元的零錢包等語（98年度偵字第2862號第5頁）
    ；於偵查中證稱：伊遭被告偷走1個黑色小皮包，內有1千多
    元及2 個戒指盒，惟裡面有什麼金飾忘記了等語（98年度偵
    字第2862號第48頁），而觀諸證人甲○○○前開證詞，僅能
    確認甲○○○確有1 仟多元現金遭竊，惟究否有金飾或戒指
    失竊，尚非無疑，此外，復無其他積極證據證明被告確有竊
    取甲○○○之戒指2 枚，是被告辯稱僅有竊取甲○○○1 千
    多元，堪以採信。綜上，本件犯罪事證明確，被告犯行洵堪
    認定，應依法論科。
三、按刑法第321 條第1 項第2 款所指之「門扇」專指門戶而言
    ，而所謂「其他安全設備」，指門扇牆垣以外，依通常觀念
    足認防盜之一切設備而言，如門鎖、窗戶等（最高法院33年
    上字第1504號、41年台非字第38號、55年台上字第547 號判
    例可資參照）；被告丁○○以攀爬窗戶之方式，侵入丙○○
    之住處，因依社會通常觀念，窗戶確有防盜之功能，即應屬
    刑法第321條第1項第2 款所稱之安全設備無誤，是核被告就
    犯罪事實(一)(二)所為，均係犯刑法第321 條第1 項第1 款夜間
    侵入住宅加重竊盜罪；就犯罪事實(三)所為，係犯同法第321
    條第1 項第2 款踰越安全設備之加重竊盜罪。被告所犯上開
    犯行，犯意各別，行為互殊，應分論併罰。再被告有犯罪事
    實欄所示論罪科刑執行完畢情形，有臺灣高等法院被告前案
    紀錄表乙份附卷可查，其於有期徒刑執行完畢後5 年內，故
    意再犯本件有期徒刑以上之罪，均為累犯，各應依刑法第47
    條第1 項加重其刑。爰審酌被告正值壯年，不思循正當途徑
    獲取所需，竟竊取他人財物以圖不勞而獲，損害他人財產法
    益甚鉅，法治觀念顯有偏差，暨衡及其犯後於本院準備程序
    、審理中坦承犯行，態度尚佳，及其犯罪手段尚屬平和等一
    切情狀，分別量處如主文所示之刑，並依法定其應執行之刑
    。公訴人雖就被告前開犯罪事實各具體求刑1 年，惟本院認
    以量處如主文所示之刑為適當，公訴人之求刑，核屬過重，
    附此敘明。
據上論斷，應依刑事訴訟法第273 條之1 第1 項、第299 條第1
項前段，刑法第321 條第1 項第1 款、第2 款、第47條第1 項、
第51條第5 款，刑法施行法第1 條之1 ，判決如主文。
本案經檢察官乙○○到庭執行職務。
中    華    民    國    98    年     10   月     21   日
                  刑事第四庭法  官  周霙蘭
以上正本證明與原本無異。
如不服本判決應於收受送達後10日內向本院提出上訴書狀，並應
敘述具體理由；其未敘述上訴理由者，應於上訴期間屆滿後20日
內向本院補提理由書(均須按他造當事人之人數附繕本)「切勿逕
送上級法院」。
中    華    民    國    98    年    10    月    21    日
                            書記官  莊智凱
附錄論罪法條
刑法第321條第1項第1款、第2款
犯竊盜罪而有左列情形之一者，處 6 月以上、 5 年以下有期徒
刑：
一、於夜間侵入住宅或有人居住之建築物、船艦或隱匿其內而犯
    之者。
二、毀越門扇、牆垣或其他安全設備而犯之者。
三、攜帶兇器而犯之者。
四、結夥三人以上而犯之者。
五、乘火災、水災或其他災害之際而犯之者。
六、在車站或埠頭而犯之者。
前項之未遂犯罰之。


司法院資訊處製作；財團法人民間司法改革基金會備份。
